---
# output:
#   html_document: 
#     css: "style2.css"
#   word_document: default

output:
  prettydoc::html_pretty:
    theme: architect
    toc: no
    toc_depth: '3'
    number_sections: false
    self_contained: false  

title: "百炼为战大事记"
# author: "公理天城翻译官"
# date: "更新时间：`r Sys.Date()`"
---

```{r load-packages, include=FALSE}
library(dplyr)
library(magrittr)
library(knitr)
```



```{r, echo=FALSE, results='asis'}
data2<- read.table(stringsAsFactors = FALSE, header = TRUE, sep="\t", text = "
年份	月份	事件类型	描述
2017	4	版本	v1.0，4月13日正式全球发布
2017	4	人物	4月5日搅拌者登场
2017	4	人物	4月20日黄蜂勇士登场
2017	5	人物	5月4日声波登场
2017	5	人物	5月18日警车登场
2017	6	版本	v2.0
2017	6	人物	6月15日漂移登场
2017	6	人物	6月29日热破登场
2017	7	人物	7月13日爆威正式成为可拥有角色
2017	7	人物	7月27日钢锁登场
2017	8	游戏模式	8月16日，指挥官精通发布
2017	8	人物	8月10日震荡波登场
2017	8	版本	v3.0
2017	8	人物	8月24日红蜘蛛登场
2017	8	版本	v3.1，调整部分模块
2017	9	人物	9月21日喷气机登场
2017	10	人物	10月5日惊破天登场
2017	10	Bug	打月度任务总是掉线，持续好几周（Skydive）
2017	10	游戏模式	重大更新，人物币发布（每月专属人物币），竞技场改成每天一场的周期性，同盟事件调整，盟战从打5休3改成打4休3，正式成为一周一次的玩法
2017	10	版本	v4.0
2017	11	人物	11月2日恐龙勇士登场
2017	11	版本	v4.1
2017	11	人物	11月30日战威登场
2017	12	人物	12月21日小黄蜂登场
2018	1	人物	1月4日猩猩队长登场
2018	1	版本	v5.1
2018	2	人物	2月8日探长登场，饿鲨变成可获得角色
2018	3	公告	公布开水晶奖励的概率
2018	3	人物	3月15日反冲登场
2018	4	人物	4月12日录音机登场
2018	5	人物	5月10日黄豹登场
2018	6	人物	6月7日爵士登场
2018	7	人物	7月12日野牛登场
2018	8	人物	8月9日千斤顶登场
2018	9	人物	9月6日狂飙登场
2018	10	人物	10月4日震天尊登场，这个月猛肝天尊币的人成为了第一批先富起来的人
2018	11	人物	11月1日巨蝎勇士登场，有人（震天威）提前从水晶中开出来
2018	12	人物	12月7日天火登场
2019	2	人物	S-1000登场
2019	4	盟战	盟战奖励更新，三张图模式
2019	4	活动	两周年庆，挑战任务
2019	4	人物	4月18日惊天雷登场
2019	7	人物	7月11日暗黑擎天柱登场
2019	9	版本	v8.2，解决一个长久以来存在的锻造经验损失问题（4星狗粮75级之后的经验丢失）
2020	3	奖励	泰坦碎片商店，泰坦碎片获取方式
2020	3	游戏模式	新的泰坦周期日常任务，打药打泰坦碎片
2020	3	版本	v8.4，2~4星水晶池扩充为全部机器人
2020	3	游戏模式	故事第四幕第4章
2020	4	人物	4月2日亡灵天尊登场
2020	4	活动	三周年庆，给三个玩家一个四星亡灵天尊
2020	8	平衡性	声波和钢锁调整
2020	9	公告	官方论坛关闭，转到Discord频道
2020	12	特殊任务	最后一章镜像世界特殊任务
2020	12	活动	余烬节：竞技场，余烬燃水晶
2021	1	特殊任务	最后一章TIME SLIDE（时间滑动）特殊任务
2021	2	版本	v8.5，高调更新FIGHT按钮，战斗前看广告得加成
2021	2	Bug	修正惊破天，探长，5星路障问题，修正5星饿鲨基地黄金产量
2021	2	人物	6阶机器人正式发布
2021	3	Bug	中国玩家开始出现连接问题，但一个月后消失
2021	3	Bug	3月17日晚10点圣帕特里克竞技场严重bug：1五星水晶碎片=1完整5五星水晶。直到23点40分左右修复
2021	4	版本	v8.6
2021	4	人物	4月29日飞过山登场
2021	5	活动	四周年庆活动延期到五月
2021	5	Bug	修正飞过山，修正6阶蝎子、黑擎问题
2021	7	版本	v8.7
2021	9	Bug	修正飞过山、热破问题，修正6阶救护车、蝎子、黑擎问题
2021	9	平衡性	路障，阿尔茜调整
2021	10	Bug	飞过山动作问题修正
2021	10	版本	v8.8
2021	12	活动	余烬节（Ember Lights Festival），余烬燃水晶
2021	12	版本	v8.9
2021	12	人物	挽歌登场
2021	12	Bug	修正了黑擎和飞过山的一些问题
2022	1	Bug	中国玩家连接问题严重化，不挂全局梯子完全无法连接
2022	1	人物	五星普通池人物不再与前两年相同
2022	2	Bug	由翻译官沟通后，卡邦终于修复中国玩家连接问题
2022	2	公告	高调公布2022游戏路线图
2022	2	版本	v9.0
2022	2	人物	闹翻天登场
2022	3	人物	G1铁皮登场
2022	4	人物	补天士公布
2022	4	Bug	五周年庆活动黄金加成未按时出现
2022	4	活动	五周年庆活动
2022	4	人物	滑流在9.1.0封面上出现
2022	5	活动	小半月活动，电影系人物
2022	5	游戏模式	电影考验（只用大黄蜂）
2022	5	人物	滑流登场，带着几个bug
2022	5	人物	有人在游戏数据中翻出三个新人物：战术系音板，科技系克劳莉娅，斗士系飞毛腿
2022	6	人物	补天士登场，玩家大失所望
2022	8	人物	飞毛腿登场
2022	9	人物	音板登场，关于2022年的路线图，似乎卡邦已经忘了新人物之外的承诺
2022	10	公告	卡邦宣布2023年1月13日关服，同时送五个五星水晶
2022	10	活动	卡邦终于发布了久违的迷雾，并且时间持续到关服
2022	11	资源	卡邦对多种资源大幅下调价格，并且通过日历送能量块
2022	12	特殊任务	最终章“大逃亡协议”发布，直到关服。但这一期特殊任务没有发布任何展示人物的，通用币变得完全无用。
2022	12	资源	卡邦通过日历和事件目标大量赠送泰坦货币
2022	12	公告	卡邦诱导百炼为战的玩家去漫威超级争霸注册，并称有奖励
2023	1	公告	卡邦在1月10日再次发邮件提醒3天后关服，并送了25万泰坦币
2023	1	公告	1月14日凌晨2点11分，百炼为战正式关服，3点02分关闭聊天频道。

")
data2 %>% knitr::kable()




